Minutes et répertoires du notaire Pierre I PICHON, 14 janvier 1465 - 14 avril 1493 (étude XIX)
Archives nationales
- Minutes de Pierre I PICHON, 14 janvier 1465 - 14 avril 1493; MC/ET/XIX/1
  - Minutes. 1465, 14 janvier - 1493, 14 avril, 14 janvier 1465 - 14 avril 1493; MC/ET/XIX/1
    - Bail pour neuf ans par Guillaume Lamy, seigneur de Charny en partie, notaire et secrétaire du roi, à Pernet Musnier, laboureur à Villeroy lès Meaux, de l'hôtel de Beauvais et des terres en dépendant qu'il possède à Charny, moyennant six muids de grain et un pourceau gras par an., 23 juin 1483;
      Minutier central des notaires de Paris, Minutes du XVe siècle de l'étude XIX, inventaire analytique [5232 actes], par Claire Béchu, Florence Greffe et Isabelle Pebay, Paris, Archives nationales, 1993, p. 19 notice n° 42 (instrument de recherche imprimé dématérialisé dont la version intégrale est accessible en ligne par la rubrique 'Autres instruments de recherche', voir contexte dans le Plan d’orientation général - Notaires de Paris, guides thématiques du Minutier).
    - Transport par noble Guillaume Lamy, seigneur de Loury, notaire et secrétaire du roi, à noble Jean de Mornay, écuyer, seigneur de Buhy, de 100 s.t. de rente assis sur la seigneurie de Villers-le-Châtel, appartenant à Jean Des Essars, écuyer, à présent décédé, moyennant 250 l.t., 25 juin 1483; MC/ET/XIX/1
      Minutier central des notaires de Paris, Minutes du XVe siècle de l'étude XIX, inventaire analytique [5232 actes], par Claire Béchu, Florence Greffe et Isabelle Pebay, Paris, Archives nationales, 1993, p. 19 notice n° 43 (instrument de recherche imprimé dématérialisé dont la version intégrale est accessible en ligne par la rubrique 'Autres instruments de recherche', voir contexte dans le Plan d’orientation général - Notaires de Paris, guides thématiques du Minutier).
    - Procuration générale donnée par noble Guillaume Lamy, seigneur de Loury, à son bailli de Loury, Florentin Bourgoing, licencié ès lois, pour mettre dans la main du roi toutes les terres dont les propriétaires n'ont pas acquitté les droits dus en raison de sa seigneurie de Loury., 26 juin 1483; MC/ET/XIX/1
      Au dos de l'acte du 17 juin 1483, notice n° 39 de l'instrument de recherche imprimé.
      Minutier central des notaires de Paris, Minutes du XVe siècle de l'étude XIX, inventaire analytique [5232 actes], par Claire Béchu, Florence Greffe et Isabelle Pebay, Paris, Archives nationales, 1993, p. 19 notice n° 44 (instrument de recherche imprimé dématérialisé dont la version intégrale est accessible en ligne par la rubrique 'Autres instruments de recherche', voir contexte dans le Plan d’orientation général - Notaires de Paris, guides thématiques du Minutier).
    - Donation par Girard de Mauny, abbé de Saint-Maur-des-Fossés, aux religieux de son abbaye, des seigneuries de Sceaux-du-Gâtinais, Ouestre en Beauce et la Brosse en Brie, pour se décharger de la nourriture (oeufs, harengs, potage et sel) qu'il devait leur fournir., 27 juin 1483; MC/ET/XIX/1
      Minutier central des notaires de Paris, Minutes du XVe siècle de l'étude XIX, inventaire analytique [5232 actes], par Claire Béchu, Florence Greffe et Isabelle Pebay, Paris, Archives nationales, 1993, p. 20 notice n° 45 (instrument de recherche imprimé dématérialisé dont la version intégrale est accessible en ligne par la rubrique 'Autres instruments de recherche', voir contexte dans le Plan d’orientation général - Notaires de Paris, guides thématiques du Minutier).
    - Accord entre Louis Botillart, procureur de son frère, Antoine Botillart, chevalier, chambellan et maître d'hôtel du roi, seigneur de la Borde-Manessier, et noble Guillaume Lamy, seigneur de Loury, auquel Antoine Botillart doit payer le droit de quint pour l'acquisition de la Borde-Manessier., 5 juillet 1483; MC/ET/XIX/1
      Minutier central des notaires de Paris, Minutes du XVe siècle de l'étude XIX, inventaire analytique [5232 actes], par Claire Béchu, Florence Greffe et Isabelle Pebay, Paris, Archives nationales, 1993, p. 20 notice n° 46 (instrument de recherche imprimé dématérialisé dont la version intégrale est accessible en ligne par la rubrique 'Autres instruments de recherche', voir contexte dans le Plan d’orientation général - Notaires de Paris, guides thématiques du Minutier).
    - Foi et hommage rendus par noble Jean Bauliard, licencié ès lois, avocat en Parlement, au comte de Dammartin pour des terres mouvant d'une de ses seigneuries., 21 juillet 1483; MC/ET/XIX/1; Détérioré par l'humidité
      Minutier central des notaires de Paris, Minutes du XVe siècle de l'étude XIX, inventaire analytique [5232 actes], par Claire Béchu, Florence Greffe et Isabelle Pebay, Paris, Archives nationales, 1993, p. 20 notice n° 47 (instrument de recherche imprimé dématérialisé dont la version intégrale est accessible en ligne par la rubrique 'Autres instruments de recherche', voir contexte dans le Plan d’orientation général - Notaires de Paris, guides thématiques du Minutier).
    - Quittance donnée par Jean Darques, tourneur de bois à Paris, au notaire Pierre Pichon qui lui a remis un brevet par lequel Jean Querne, habitant de Champigny-sur-Marne, s'obligeait envers Aimery Ausoult, décédé, pour la somme de 48 s.p., 2 août 1483; MC/ET/XIX/1; Cancellé
      A la suite: Du même jour. Obligation de Jean Darques au même pour la somme de 28 s.p. pour l'avoir représenté dans une transaction.
      Minutier central des notaires de Paris, Minutes du XVe siècle de l'étude XIX, inventaire analytique [5232 actes], par Claire Béchu, Florence Greffe et Isabelle Pebay, Paris, Archives nationales, 1993, p. 20 notice n° 48 (instrument de recherche imprimé dématérialisé dont la version intégrale est accessible en ligne par la rubrique 'Autres instruments de recherche', voir contexte dans le Plan d’orientation général - Notaires de Paris, guides thématiques du Minutier).
    - Accord pour fin de procès passé entre nobles Jean Spifame, seigneur de Brou et de Forêt, curateur de sa fille Marie, Jeanne Lamy, sa femme, Charles de La Vernade, maître des requêtes ordinaires du roi, et Antoinette Spifame, sa femme, fille de Jean, d'une part, et Guillaume Lamy, seigneur de Loury, notaire et secrétaire du roi, d'autre part, au sujet de la succession de Marie Lamy, soeur de Jeanne et de Guillaume, qui avait légué le cinquième de ses biens à ses nièces, Marie et Antoinette Spifame., 4 août 1483; MC/ET/XIX/1; Détérioré par l'humidité
      Minutier central des notaires de Paris, Minutes du XVe siècle de l'étude XIX, inventaire analytique [5232 actes], par Claire Béchu, Florence Greffe et Isabelle Pebay, Paris, Archives nationales, 1993, p. 20 notice n° 49 (instrument de recherche imprimé dématérialisé dont la version intégrale est accessible en ligne par la rubrique 'Autres instruments de recherche', voir contexte dans le Plan d’orientation général - Notaires de Paris, guides thématiques du Minutier).
    - Bail par Guérin Guyot, carreleur de souliers à Paris, grand-rue Saint-Antoine, et sa femme, à Henriet Martin, épinglier à Paris, d'une loge, porte Saint-Antoine, entre le pont-levis et la loge des portiers, moyennant 16 s.p. de rente., 10 août 1483; MC/ET/XIX/1
      Au dos de l'acte du 5 juillet 1483,notice n° 46 de l'instrument de recherche imprimé.
      Minutier central des notaires de Paris, Minutes du XVe siècle de l'étude XIX, inventaire analytique [5232 actes], par Claire Béchu, Florence Greffe et Isabelle Pebay, Paris, Archives nationales, 1993, p. 20 notice n° 50 (instrument de recherche imprimé dématérialisé dont la version intégrale est accessible en ligne par la rubrique 'Autres instruments de recherche', voir contexte dans le Plan d’orientation général - Notaires de Paris, guides thématiques du Minutier).
    - Titre nouvel par Antoine Grase, laboureur à Nanterre, pour un demi-arpent de vigne en ce lieu, chargé de 3 s.p. de rente envers Jean Danès, procureur au Châtelet., 23 août 1483; MC/ET/XIX/1; Détérioré par l'humidité
      Minutier central des notaires de Paris, Minutes du XVe siècle de l'étude XIX, inventaire analytique [5232 actes], par Claire Béchu, Florence Greffe et Isabelle Pebay, Paris, Archives nationales, 1993, p. 20 notice n° 51 (instrument de recherche imprimé dématérialisé dont la version intégrale est accessible en ligne par la rubrique 'Autres instruments de recherche', voir contexte dans le Plan d’orientation général - Notaires de Paris, guides thématiques du Minutier).
    - Procuration donnée par les religieux de Sainte-Catherine-du-Val-des-Écoliers, à Arnoul Lestournel, Raoul Duhamel, Guillaume et Jacques Girard et Pierre Jaloux, pour administrer leurs seigneuries en Brie., 27 août 1483; MC/ET/XIX/1; Détérioré par l'humidité
      Minutier central des notaires de Paris, Minutes du XVe siècle de l'étude XIX, inventaire analytique [5232 actes], par Claire Béchu, Florence Greffe et Isabelle Pebay, Paris, Archives nationales, 1993, p. 20 notice n° 52 (instrument de recherche imprimé dématérialisé dont la version intégrale est accessible en ligne par la rubrique 'Autres instruments de recherche', voir contexte dans le Plan d’orientation général - Notaires de Paris, guides thématiques du Minutier).
    - Transport par noble Jean de Harlay, écuyer, chevalier du guet de nuit de la Ville de Paris, tuteur de sa fille Ambroise, à noble Philippe Luillier, écuyer, seigneur de la Motte-d'Égry, chambellan du roi et capitaine de la bastide Saint-Antoine à Paris, des droits de sa fille sur la seigneurie de Saint-Jean-le-Blanc, après la mort de noble Jean Luillier, chevalier, clerc et receveur des aides et domaine de la Ville de Paris, son oncle; ce transport est fait moyennant 200 écus d'or., 28 août 1483; MC/ET/XIX/1
      Minutier central des notaires de Paris, Minutes du XVe siècle de l'étude XIX, inventaire analytique [5232 actes], par Claire Béchu, Florence Greffe et Isabelle Pebay, Paris, Archives nationales, 1993, p. 20 notice n° 53 (instrument de recherche imprimé dématérialisé dont la version intégrale est accessible en ligne par la rubrique 'Autres instruments de recherche', voir contexte dans le Plan d’orientation général - Notaires de Paris, guides thématiques du Minutier).
    - Association de quatre marchands tapissiers et ouvriers en haute-lisse parisiens, Willefart Delaplanche, Baudichon Duhamel, Jean Paule et Jean Mauloue., 10 septembre 1483; MC/ET/XIX/1; Détérioré par l'humidité
      Minutier central des notaires de Paris, Minutes du XVe siècle de l'étude XIX, inventaire analytique [5232 actes], par Claire Béchu, Florence Greffe et Isabelle Pebay, Paris, Archives nationales, 1993, p. 21 notice n° 54 (instrument de recherche imprimé dématérialisé dont la version intégrale est accessible en ligne par la rubrique 'Autres instruments de recherche', voir contexte dans le Plan d’orientation général - Notaires de Paris, guides thématiques du Minutier).
    - Attestation par les notaires de l'existence d'un acte de partage passé en 1477 par noble Jean Avin, conseiller au Parlement, et Guillemette de Vic, sa femme, d'une part, et noble Mathurin Berton, d'autre part., 25 septembre 1483; MC/ET/XIX/1; Détérioré par l'humidité
      Minutier central des notaires de Paris, Minutes du XVe siècle de l'étude XIX, inventaire analytique [5232 actes], par Claire Béchu, Florence Greffe et Isabelle Pebay, Paris, Archives nationales, 1993, p. 21 notice n° 55 (instrument de recherche imprimé dématérialisé dont la version intégrale est accessible en ligne par la rubrique 'Autres instruments de recherche', voir contexte dans le Plan d’orientation général - Notaires de Paris, guides thématiques du Minutier).
    - Vidimus de lettres de partage, en date du 20 août 1477, par lesquelles Jehan AVIN et Guillemette de VIC, sa femme, et Mathieu BARTEN ont reçu une maison sise à Saint-Marcel, par suite de la succession de Guillaume de VIC., 25 septembre 1483; MC/ET/XIX/1
      Fichier dit 'général' XVIe siècle (env. 30.000 actes), par le personnel du Minutier, 1930-1999 (fichier papier entièrement dématérialisé; voir contexte dans le Plan d’orientation général - Notaires de Paris, guides thématiques du Minutier).
      Date de création de la notice: 2008
      Saint-Marcel (faubourg); Avin, Jean; Vic, Guillemette de; Berten, Mathieu; Vic, Guillaume de
    - Notoriété au sujet de la cécité de Jean Gilbert, laboureur à Montereau-sur-le-Jard, établie par Antoine Chevalier, laboureur en ce lieu, et Philippot Saget, laboureur à Villaroche., 27 septembre 1483; MC/ET/XIX/1; Détérioré par l'humidité
      Minutier central des notaires de Paris, Minutes du XVe siècle de l'étude XIX, inventaire analytique [5232 actes], par Claire Béchu, Florence Greffe et Isabelle Pebay, Paris, Archives nationales, 1993, p. 21 notice n° 56 (instrument de recherche imprimé dématérialisé dont la version intégrale est accessible en ligne par la rubrique 'Autres instruments de recherche', voir contexte dans le Plan d’orientation général - Notaires de Paris, guides thématiques du Minutier).
    - Compte fait entre Jean Avin, conseiller au Parlement, seigneur de Villiers-sur-Orge, et Julien Maison., 28 septembre 1483; MC/ET/XIX/1; Détérioré par l'humidité et déchiré dans la partie inférieure
      Minutier central des notaires de Paris, Minutes du XVe siècle de l'étude XIX, inventaire analytique [5232 actes], par Claire Béchu, Florence Greffe et Isabelle Pebay, Paris, Archives nationales, 1993, p. 21 notice n° 57 (instrument de recherche imprimé dématérialisé dont la version intégrale est accessible en ligne par la rubrique 'Autres instruments de recherche', voir contexte dans le Plan d’orientation général - Notaires de Paris, guides thématiques du Minutier).
    - Compte entre Jehan AVIN, seigneur de Villiers-sur-Orge, conseiller au Parlement, et Julian MUSON (acte très abimé)., 28 septembre 1483; MC/ET/XIX/1
      compte; Avin, Jean; Muson, Julian
    - Contrat de mariage entre Pierre Delaforest, maréchal-ferrant à Paris, et Marion, veuve de Pierre Villonart, maréchal-ferrant à Paris, rue de Jouy., 29 septembre 1483; MC/ET/XIX/1; Détérioré par l'humidité
      Minutier central des notaires de Paris, Minutes du XVe siècle de l'étude XIX, inventaire analytique [5232 actes], par Claire Béchu, Florence Greffe et Isabelle Pebay, Paris, Archives nationales, 1993, p. 21 notice n° 58 (instrument de recherche imprimé dématérialisé dont la version intégrale est accessible en ligne par la rubrique 'Autres instruments de recherche', voir contexte dans le Plan d’orientation général - Notaires de Paris, guides thématiques du Minutier).
    - Quittance donnée par Jean Favart, maçon à Paris, à noble Pierre Turquam, seigneur d'Armainvilliers, qui lui a versé 12 l.p. en paiement des travaux que lui-même et ses aides ont fait au donjon d'Armainvilliers., 29 septembre 1483; MC/ET/XIX/1; Détérioré par l'humidité
      Minutier central des notaires de Paris, Minutes du XVe siècle de l'étude XIX, inventaire analytique [5232 actes], par Claire Béchu, Florence Greffe et Isabelle Pebay, Paris, Archives nationales, 1993, p. 21 notice n° 59 (instrument de recherche imprimé dématérialisé dont la version intégrale est accessible en ligne par la rubrique 'Autres instruments de recherche', voir contexte dans le Plan d’orientation général - Notaires de Paris, guides thématiques du Minutier).
    - Bail pour neuf ans par noble Guillaume Lamy, seigneur de Loury et de Charny en partie, notaire et secrétaire du roi, à Pierre Musnier, laboureur à Charny, de tous les revenus judiciaires et fiscaux de ses terres à Charny, moyennant 64 s. p. de ferme annuelle., 30 septembre 1483; MC/ET/XIX/1
      Au dos de l'acte du 2 août 1483, notice n° 48 de l'instrument de recherche imprimé.
      Minutier central des notaires de Paris, Minutes du XVe siècle de l'étude XIX, inventaire analytique [5232 actes], par Claire Béchu, Florence Greffe et Isabelle Pebay, Paris, Archives nationales, 1993, p. 21 notice n° 60 (instrument de recherche imprimé dématérialisé dont la version intégrale est accessible en ligne par la rubrique 'Autres instruments de recherche', voir contexte dans le Plan d’orientation général - Notaires de Paris, guides thématiques du Minutier).
    - Accord entre Pierre Tappereau, licencié ès lois, écolier à Paris, et Philippot Lesoup [...], laboureur à Sannois, au sujet d'une pièce de vigne., 10 octobre 1483; MC/ET/XIX/1; Détérioré par l'humidité
      Minutier central des notaires de Paris, Minutes du XVe siècle de l'étude XIX, inventaire analytique [5232 actes], par Claire Béchu, Florence Greffe et Isabelle Pebay, Paris, Archives nationales, 1993, p. 21 notice n° 61 (instrument de recherche imprimé dématérialisé dont la version intégrale est accessible en ligne par la rubrique 'Autres instruments de recherche', voir contexte dans le Plan d’orientation général - Notaires de Paris, guides thématiques du Minutier).
    - Renonciation par Jean et Colin Lemaçon, père et fils, laboureurs, l'un à Créteil, l'autre à Maisons-sur-Seine, au bail du grand hôtel de Maisons-sur-Seine que leur avait fait noble Martin de Bellefaye, conseiller au Parlement, car ils ne peuvent en acquitter les charges., 13 octobre 1483; MC/ET/XIX/1; Détérioré par l'humidité
      Minutier central des notaires de Paris, Minutes du XVe siècle de l'étude XIX, inventaire analytique [5232 actes], par Claire Béchu, Florence Greffe et Isabelle Pebay, Paris, Archives nationales, 1993, p. 21 notice n° 62 (instrument de recherche imprimé dématérialisé dont la version intégrale est accessible en ligne par la rubrique 'Autres instruments de recherche', voir contexte dans le Plan d’orientation général - Notaires de Paris, guides thématiques du Minutier).
    - Procuration donnée par Georges Lesourt, marchand drapier à Meaux, à son frère Jean Lesourt, laboureur à Rosny, pour prendre possession de l'héritage de leurs parents à la Roche-Mabile, Saint-Denis et Gandelain., 21 octobre 1483; MC/ET/XIX/1
      Minutier central des notaires de Paris, Minutes du XVe siècle de l'étude XIX, inventaire analytique [5232 actes], par Claire Béchu, Florence Greffe et Isabelle Pebay, Paris, Archives nationales, 1993, p. 21 notice n° 63 (instrument de recherche imprimé dématérialisé dont la version intégrale est accessible en ligne par la rubrique 'Autres instruments de recherche', voir contexte dans le Plan d’orientation général - Notaires de Paris, guides thématiques du Minutier).
    - Accord pour fin de procès entre [...] et Guillaume Lamy, seigneur de Loury et de Charny en partie, notaire et secrétaire du roi, aux termes duquel les premiers, débiteurs envers Guillaume Lamy de la somme de 36 l. 16 s. p., s'engagent à vendre leurs biens jusqu'à concurrence de la somme due., 2 novembre 1483; MC/ET/XIX/1; Détérioré par l'humidité
      Minutier central des notaires de Paris, Minutes du XVe siècle de l'étude XIX, inventaire analytique [5232 actes], par Claire Béchu, Florence Greffe et Isabelle Pebay, Paris, Archives nationales, 1993, p. 21 notice n° 64 (instrument de recherche imprimé dématérialisé dont la version intégrale est accessible en ligne par la rubrique 'Autres instruments de recherche', voir contexte dans le Plan d’orientation général - Notaires de Paris, guides thématiques du Minutier).
    - Constitution par noble Pierre de Brenne, écuyer, seigneur de Bombon en Brie, procureur de Jeanne de La Rochelle, sa femme, à noble Antoine Sanguin, écuyer, seigneur de Meudon, panetier du roi, de 20 l.t. de rente moyennant 200 l.t., 6 novembre 1483; MC/ET/XIX/1; Détérioré par l'humidité; en double exemplaire
      A la suite: Du même jour. Possibilité pour Pierre de Brenne de racheter à Antoine Sanguin la rente ci-dessus dans un délai de quatre ans.
      Promesse par le même au même, de payer les arrérages de la rente, en cas de rachat de celle-ci.
      Attestation par Antoine Sanguin selon laquelle il a acheté une rente de 20 l.t. à Pierre de Brenne et Jeanne de La Rochelle, et leur a donné la possibilité de la racheter dans un délai de quatre ans à condition de payer en une fois 200 l.t. et les arrérages échus.
      Minutier central des notaires de Paris, Minutes du XVe siècle de l'étude XIX, inventaire analytique [5232 actes], par Claire Béchu, Florence Greffe et Isabelle Pebay, Paris, Archives nationales, 1993, p. 22 notice n° 65 (instrument de recherche imprimé dématérialisé dont la version intégrale est accessible en ligne par la rubrique 'Autres instruments de recherche', voir contexte dans le Plan d’orientation général - Notaires de Paris, guides thématiques du Minutier).
    - Bail par noble Antoine Sanguin, écuyer, seigneur de Meudon, à Jean Olivier, laboureur à Meudon, d'une masure en ce lieu, moyennant 3 s. 6 d.p. de cens., 8 novembre 1483; MC/ET/XIX/1; Détérioré par l'humidité
      Minutier central des notaires de Paris, Minutes du XVe siècle de l'étude XIX, inventaire analytique [5232 actes], par Claire Béchu, Florence Greffe et Isabelle Pebay, Paris, Archives nationales, 1993, p. 22 notice n° 66 (instrument de recherche imprimé dématérialisé dont la version intégrale est accessible en ligne par la rubrique 'Autres instruments de recherche', voir contexte dans le Plan d’orientation général - Notaires de Paris, guides thématiques du Minutier).
    - Partage entre Jean Bertrand, avocat au Châtelet, Antoine Roland, marchand et bourgeois de Paris, Raouline Bertrand, sa femme, Simon Coquepie, marchand et bourgeois de Paris, Marion Bertrand, sa femme, Jean de Moulins, procureur au Parlement, Jeanne Bertrand, sa femme, Jean Bertrand le jeune, clerc des finances du roi, Philippe Courtillier, sergent au Châtelet, tuteur des enfants qu'il a eus de Guyonne Bertrand, sa femme décédée, Julien Bertrand, marchand à la Rochelle, Simon Morin, marchand à Brie-Comte-Robert, et Simone Bertrand, sa femme, des biens de la succession de Dimanche Bertrand, marchand et bourgeois de Paris, et de Marie Gaudète, leurs parents et beaux-parents, situés à Paris, à la Croix-Faubin, et à Châtillon., 9 novembre 1483; MC/ET/XIX/1; Détérioré par l'humidité
      Minutier central des notaires de Paris, Minutes du XVe siècle de l'étude XIX, inventaire analytique [5232 actes], par Claire Béchu, Florence Greffe et Isabelle Pebay, Paris, Archives nationales, 1993, p. 22 notice n° 67 (instrument de recherche imprimé dématérialisé dont la version intégrale est accessible en ligne par la rubrique 'Autres instruments de recherche', voir contexte dans le Plan d’orientation général - Notaires de Paris, guides thématiques du Minutier).
    - Accord pour fin de procès passé entre Félix de Roquemor, natif de Suisse, et sa belle-mère, Tiphaine, veuve de Jean Letailleur, hôtelier à Paris, rue Saint-Antoine, au sujet des clauses de son contrat de mariage., 9 novembre 1483; MC/ET/XIX/1; Détérioré par l'humidité; un double existe au dos du n° 54.
      Minutier central des notaires de Paris, Minutes du XVe siècle de l'étude XIX, inventaire analytique [5232 actes], par Claire Béchu, Florence Greffe et Isabelle Pebay, Paris, Archives nationales, 1993, p. 22 notice n° 68 (instrument de recherche imprimé dématérialisé dont la version intégrale est accessible en ligne par la rubrique 'Autres instruments de recherche', voir contexte dans le Plan d’orientation général - Notaires de Paris, guides thématiques du Minutier).
    - Bail pour six ans par noble Antoine Sanguin, écuyer, seigneur de Meudon, panetier du roi, à Jean Marchant et à Jean Drouin, laboureurs à Angervilliers, des dîmes de la seigneurie d'Angervilliers moyennant 45 s. p. par an., 14 novembre 1483; MC/ET/XIX/1
      A la suite: Du même jour. Bail pour six ans par le même à Girault Cerret, laboureur à Angervilliers, de la prévôté de ce lieu moyennant 64 s. p. par an.